臺灣臺北地方法院刑事判決           
                             九十二年度簡上字第一三二號
    上　訴　人
    即　被　告　甲○○　女　四十七歲（民國○○○年○○月○○○日生
    ）
                        籍設臺北市○○○路○段○○○巷○○○○號
                        身分證統一編號：Z○○○○○○○○○號
右列上訴人即被告因傷害案件，不服本院簡易庭於中華民國九十
二年二月二十七日所為九十一年度簡字第三○三一號第一審判決
（聲請簡易判決處刑案號：九十一年度偵字第一○三九六號），
提起上訴，本院合議庭為第二審判決如左：
    主  文
上訴駁回。
    事  實
一、甲○○因其與鄭文溪所生之子戊○○就讀臺北市立新生國小（位
    於臺北市○○○路○段○○號，下稱新生國小）在校運動時，遭同
    校同學即林中湘、丙○○之子庚○○誤傷事件，而於民國九十年
    七月二十日上午九時許，應校方邀請，與鄭文溪、林中湘及
    丙○○共同在新生國小校長會議室內協商排解，惟雙方因意見
    不合即發生爭執，林中湘將鄭文溪壓倒在地並發生扭打，甲○○、丙○○見狀即上前欲阻止，而在甲○○、丙○○二人拉扯之際
    ，甲○○竟基於傷害之犯意，以右拳徒手毆打丙○○右眼，致丙○○受有右眼角膜點狀破皮合併右上眼瞼淤青之傷害。
二、案經丙○○訴由臺北市政府警察局大安分局報請臺灣臺北地方
    法院檢察署檢察官偵查起訴。
    理  由
一、訊據上訴人即被告甲○○固坦稱曾於案發當日偕同鄭文溪前往
    新生國小校長會議室與林中湘、丙○○協商，而於協商過程中
    因發生爭執，林中湘將鄭文溪壓倒在地並發生扭打，而其與
    丙○○均上前欲阻止等情，惟矢口否認有傷害告訴人丙○○之犯
    行，並辯稱：當時情形緊急，伊阻止林中湘、鄭文溪都來不
    及，怎麼可能去打人，而告訴人在鄭文溪右邊，伊不可能打
    到告訴人，伊並未碰觸告訴人身體任一部位，且當時校方有
    有錄音帶，還有錄影帶云云。經查：
（一）案發當時，林中湘將鄭文溪壓倒在地並發生扭打，被告、
      告訴人見狀上前欲阻止，告訴人遭被告以右手徒手毆打右
      眼而成傷之犯罪事實，業據告訴人於警詢、偵查、原審及
      本院調查時指訴明確，證人林中湘於偵查中亦結證稱：案
      發當時，伊聽到告訴人喊不要打，伊回頭看，看到被告打
      告訴人右眼等語（見臺灣臺北地方法院檢察署九十一年度
      偵字第一○三九六號卷宗第三七頁正面），而證人乙○○到
      庭結證稱：伊當時是以家長會副會長參加會議，鄭文溪、
      林中湘就發生爭執扭打在地，告訴人與被告都過去勸架，
      看起來好像是一團人在那邊扭打，當時很混亂，看起來都
      有互相打的感覺，伊也有過去勸架，結果拉開後，告訴人
      說被被告打了等語（見本院九十二年十一月三日訊問筆錄
      ）；證人即案發當時新生國小教務主任倪雨平結證稱：案
      發當時，學校請雙方家長協商，只談了很短的時間，伊去
      其他地方接議員關切的電話，接著聽到鄭文溪講話很大聲
      ，又聽到玻璃破碎的聲音，伊遂返回會議室，看到鄭文溪
      、林中湘二人扭打在地，甲○○要去拉丙○○，但沒有看到被
      告揮拳打告訴人等語（見原審卷第二七頁）；證人林以正
      結證稱：案發當時，伊應邀前往旁聽開會，一開始氣氛就
      激烈，林中湘丟一個杯子，接著雙方就扭在一起，二個太
      太也扭在一起等語（見臺灣臺北地方法院檢察署九十年度
      偵字第二三九一八號卷宗第五二頁背面），依據證人乙○○
      、倪雨平及林以正之前開證言，可知於林中湘將鄭文溪壓
      倒扭打在地時，被告與告訴人間確另有拉扯之動作，另參
      以國立臺灣大學醫學院附設醫院九十年七月二十日出具之
      診斷書、九十二年四月十六日所發（九十二）校附醫秘字
      第九二○○二○三五八三號函附病歷資料及證人即案發當時
      新生國小輔導主任李貴貞證述：案發當時，在雙方被拉開
      時，伊看到告訴人右眼有明顯淤腫傷等語（見臺灣臺北地
      方法院檢察署九十一年度偵字第一○三九六號卷宗第二○頁
      背面）、證人楊素貞證述：告訴人在拉扯中眼角也有一點
      傷等語（見臺灣臺北地方法院檢察署九十年度偵字第二三
      九一八號卷宗第五一頁正面），足見告訴人右眼角膜點狀
      破皮合併右上眼瞼淤青之傷害係於雙方發生肢體衝突時所
      產生，復依據證人乙○○、被告及告訴人所述案發當時被告
      、告訴人相關位置及林中湘、鄭文溪扭打在地等情，林中
      湘、鄭文溪應不致於扭打之際碰撞傷害告訴人之眼部，綜
      合前開證據顯示，告訴人指訴及證人林中湘證述告訴人係
      於案發當時為被告所傷之情核與事實較為相符，被告前開
      所辯，尚難採信。
（二）至於被告所稱案發當時有錄音帶、錄影帶可證其清白之部
      分，證人丁○○到庭證稱：當時協調會召開之處所並無錄影
      設備，而亦無家長錄影，至於有無錄音、錄影要問校方比
      較清楚等語（見本院九十二年十一月三日訊問筆錄）、證
      人乙○○亦證稱：案發當時，召開會議之處所並無錄影設備
      ，但當時伊有看到錄音機在現場，帶一開始就沒有談好，
      會議根本沒有正式開始，可能根本來不及錄音就發生衝突
      等語（見同上訊問筆錄），而被告於本院審理中亦稱其並
      不清楚案發地點是否有錄影設備（見同上訊問筆錄第九頁
      ），且經新生國小九十二年十月六日北市新生娥輔字第○
      九二三○四九○四○○號函亦說明當時校方並未錄製錄音帶或
      錄影帶明確，則可知案發當時並未錄影存證，關於錄音帶
      部分，雖證人倪雨平於原審中證稱：錄音帶有錄一小部分
      等語，但錄音帶係就案發當時之聲音予以記錄，是否可由
      聲音辨別被告並無毆打告訴人之情，尚有疑問，是並無繼
      續追查被告所指錄音帶之必要，併此敘明。
（三）綜上所述，本件事證已臻明確，被告犯行堪以認定。
二、核被告所為，係犯刑法第二百七十七條第一項之傷害罪。原
    審依據刑事訴訟法第四百四十九條第一項前段、第三項，刑
    法第二百七十七條第一項、第四十一條第一項前段，罰金罰
    鍰提高標準條例第一條前段、第二條，判處被告拘役二十日
    ，如易科罰金，以三百元折算一日，其認事用法均無不當，
    量刑亦為妥適，被告仍執前詞指摘原判決不當，非有理由，
    應予駁回。
據上論斷，應依刑事訴訟法第四百五十五條之一第一項、第三項
、第三百六十八條，判決如主文。
本案經檢察官孫治遠到庭執行職務
中   華   民　  國　 九十二 　年　 十一　 月　二十四　日
                     臺灣臺北地方法院刑事第一庭          
　　　　　　　           審判長法  官    陳興邦         
　　　　　　　　　　           法  官    劉亭柏          
　　　　　　　　　　           法  官    唐于智
右正本證明與原本無異。
不得上訴。
                               書記官    陳俐妙
中   華   民　  國　 九十二 　年　 十一　 月　二十四　日